## Vinicius Henrique Ortega da Silva

Objetivo: Desenvolvedor FrontEnd + UX/UI Designer

Idade: 23 Anos Estado Civil: Solteiro Endereço: Suzano/SP

Idiomas: EN Fluente ES Avançado DE Básico PT-BR Nativo

# Clique para acessar:

### **Resumo Profissional**

Profissional de tecnologia **altamente qualificado** com mais de **5 anos desenvolvendo Interfaces Web e App** em diversos setores. Possuo amplo conhecimento em **marketing digital**, além de construir e **programar aplicações** FrontEnd. Sou **empreendedor**, tenho uma agência digital e entendo as principais dores de uma empresa, sempre participo ativamente em todos os processos. Eficiente, produtivo e leal. Quero deixar minha marca no mundo, gerar valor para as empresas e criar oportunidade para as futuras gerações.

**Como UX UI Designer**: Definição de Público alvo, MVP, Mapa de usabilidade, Design Thinking, prototipos e Wireframes. Domínio total de ferramentas gráficas, como **illustrator**, **photoshop** e especialmente **Figma** onde consigo construir **projetos avançados** que poucos profissionais conseguem, com prototipagem, animações, componentes e auto layout, onde esse me permite exportar projetos diretamente para código, poupando semanas de desenvolvimento.

Como FrontEnd Dev: Aprender a dominar o processo gráfico me possibilitou construir aplicações com maior fidelidade e design extraordinário em código. Posso facilmente construir um projeto desde a parte de concepção do produto, até o desenvolvimento completo, com comunicação direta ao backend. Domínio pleno de HTML5 e CSS3, construo códigos limpos e semânticos. Logica avançada de Javascript (CRUD e APIs) e ReactJS, possibilitando integrar um time de desenvolvimento e contribuir com agilidade (SPRINT). Versionamento em GIT. Construção de Servers em Cloud (Amazon EC2 ou Azure). Domínio de Linux (LAMP e afins). Noções de Redes e Infraestrutura.

**Como Estrategista Digital:** Estudo de mercado, definição de personas, SWOT, CANVA, SMART. Construção de Estratégias de SEO, gatilhos mentais e psicologia. Campanhas de Trafégo pago (Ads, Meta, Linkedin ). **Análise de KPI's:** CAC, LTV, ROI

## **Experiencia Profissional**

#### Owner FuryAgency 2022 — Atual

#### Responsabilidades:

- Captação de Clientes por meio de SEO e venda ativa.
- Negociação e Confecção de contratos.
- Criação de Interfaces UX UI para projetos.
- Criação de softwares, websites e lojas virtuais em Wordpress, HTML/CSS + JS e ReactJS.
- Gestão de Trafego Pago e Social Media.
- Criação de artes gráficas para redes sociais, cartões de visitas, logo, branding etc.
- Criação de softwares de tecnologia para diversos finalidades.

#### UI&UX Designer: NorwayBank 2021—2022

#### Responsabilidades:

- Criação de core bancário completo, com todas as funcionalidades de um banco digital, além da versão em app mobile.
- Criação de Landing Pages e Estratégias de captção de novos clientes
- Criação de uma plataforma de afiliação e indicações, com cashback e recompensas afim de atingir o plano de crescimento da Fintech.

#### UI&UX Designer/Webdesigner: RSN Brasil 2020—2021

#### Responsabilidades:

- Criação interfaces para websites e lojas virtuais de clientes, visando sempre a melhor usabilidade e conversões.
- Desenvolvimento de sites e lojas virtuais em wordpress, com integrações para gateways de pagamentos e analytics.
- Landing Pages de Alta conversão.
- Gestão de Campanhas para google ads de clientes e da própria empresa.

## Formação Acadêmica e Complementar

11/2022 — 06/2023	Desenvolvedor Front End + ReactJS Alura + ORACLE
01/2021 — 12/2024	Superior em Ciências da Computação FMU
04/2022 — 06/2022	UX Design - Udemy
01/2022 — 03/2022	Fundamentos do Marketing Digital – Google
04/2022 — 05/2022	Maratona Cibersecurity Essentials – Cisco
01/2019 — 12/2020	Técnico em Administração ETEC Suzano

## **Competências**

#### HARD SKILLS

- Dev Front-End (Javascript, jQuery, React, Git, Bootstrap5, HTML, CSS)
- Design de Interfaces Web e Mobile UI/UX Criação de Prototipos em Figma AdobeXD
- Dominio em Ferramentas de Design Gráfico (Photoshop, Illustrator, Vegas, Premiere, AdobeXD, Figma, Canvas)
- Design Gráfico (Logos, Patterns, Branding, Artes)
- Gestão de Trafégo SEO e SEM
- Expert em Wordpress

#### **SOFT SKILLS**

- Criatividade e Inovação
- Inteligencia interpessoal e intrapessoal
- Proatividade
- Autodidata Técnicas de Aprendizagem Ativa
- Técnicas de Influência e Persuasão
- Psicologia Comportalmenta Humana
- Habilidades de Vendas